【裁判字號】    99,上易,991
【裁判日期】    990805
【裁判案由】    詐欺
【裁判全文】
臺灣高等法院刑事判決                 99年度上易字第991號
上  訴  人  臺灣板橋地方法院檢察署檢察官
上  訴  人
即  被  告  甲○○
上列上訴人因被告詐欺案件，不服臺灣板橋地方法院99年度易字
第141 號，中華民國99年2 月26日第一審判決 (起訴案號：臺灣
板橋地方法院檢察署98年度偵字第15418 號)， 提起上訴，本院
判決如下：
    主  文
上訴駁回。
    事  實
一、甲○○明知真實姓名不詳綽號「吳哥」之成年男子與所屬詐
    欺集團成員不自行申辦銀行帳戶，而向其蒐用銀行帳戶存摺
    、印章及提款卡等物品，係供作收取犯罪贓款之用，竟與「
    吳哥」及所屬詐騙集團成員，基於共同意圖為自己不法之所
    有之犯意聯絡，於民國98年5 月14日下午2 時45分，先由上
    揭詐欺集團成員打電話向乙○○騙稱乙○○積欠中華電信4
    萬元電話費，且其電話門號涉犯殺人案件，應依指示匯款予
    甲○○云云，致乙○○陷於錯誤，於同日下午3 時34分許，
    在苗栗縣苑裡郵局，以臨櫃轉帳匯款方式，將新臺幣(下同)
    30萬元交付至上揭甲○○帳戶，另於同日下午3時許，在臺
    北縣三重市○○街某處，由甲○○將其所有之泰山郵局0000
    000-0000000號帳戶提款卡及密碼交與「吳哥」，由「吳哥
    」以卡片提款之方式提領上揭30萬元之6萬元部分後，「吳
    哥」將提款卡歸還甲○○，再由甲○○單獨以臨櫃取款方式
    ，提領餘款24萬元殆盡，並於同日下午4時10分許，在臺北
    縣五股鄉○○路○段2號前將之轉交「吳哥」。嗣乙○○發覺
    受騙，報警處理，始循線查悉上情。
二、案經臺北縣政府警察局新莊分局移送臺灣板橋地方法院檢察
    署檢察官偵查起訴。
    理  由
一、訊據被告甲○○於原審坦承上開詐欺之犯行，惟於本院審理
    中辯稱其係被人利用，如果知道吳哥是詐騙集團，就不會把
    帳戶交給他，其沒有拿到錢等語，惟上開事實，業據被告坦
    承有為綽號「吳哥」者領取被害人乙○○存入其帳戶內之款
    項並交付吳哥等語明確，並有證人乙○○證述屬實，且有受
    理刑事案件報案三聯單、匯款執據、交易明細表及存摺明細
    等物附卷可稽。被告於原審之自白與事實相符，自堪採信，
    其於本院所辯，顯係事後卸責之詞，並不足採，本件事證明
    確，被告犯行堪予認定，應依法論科。
二、核被告所為，應係犯刑法第339條第1項之詐欺取財罪。被告
    與吳哥之成年男子有犯意聯絡及行為分擔，為共同正犯。
三、原審審理結果，認被告罪證明確而適用刑法第339條第1項，
    並審酌被告並無前科，素行尚佳，其提供帳戶予詐欺集團作
    為犯罪使用，增加被害人尋求救濟之困難，並使犯罪之訴追
    趨於複雜，擾亂社會正常交易安全，本件被害人受詐騙金額
    合計達30萬元，及被告犯後態度等一切情狀，認被告共同意
    圖為自己不法之所有，以詐術使人將本人之物交付，處有期
    徒刑6月，並諭知易科罰金之折算標準；又被告提供之本案
    帳戶之存摺、金融卡及密碼等資料，因已列為警示帳戶，無
    再提供詐欺集團使用之虞，又非違禁物，爰不宣告沒收，核
    無認定事實錯誤、量刑瑕疵或違背法令之情形。被告上訴意
    旨泛稱僅係因覓尋工作識人不清而誤罹刑典，事後深感愧悔
    ，及敘述家境貧寒等情，懇請鈞院諭知緩刑云云；檢察官上
    訴意旨指稱原審量刑基礎究否有無包括被告為「吳哥」提領
    24萬並加以交付之行為，亦或僅止提供帳戶予「吳哥」使用
    之行為，又被告堅不吐露「吳哥」之真實姓名年籍，協助偵
    辦案件，使犯罪集團之其他成員得以隱匿，難認有完全坦認
    犯行，且被告並無賠付分文予被害人，以詐得金額30萬元減
    去易科罰金款項，被告尚有利得12萬元，認原判決妥適等語
    。惟量刑係法院就繫屬個案犯罪之整體評價，為事實審法院
    得依職權自由裁量之事項，量刑判斷當否之準據，應就判決
    之整體觀察為綜合考量，苟已斟酌刑法第57條各款所列情狀
    ，而未逾越法定刑度，如無偏執一端，致明顯失出失入情形
    ，上級審法院即不得單就量刑部分遽指為不當或違法。原判
    決已詳予審酌刑法第57條各款及前開所列情狀，予以綜合考
    量，在法定刑度範圍內，詳予審酌科刑，核其認事用法尚無
    違誤，量刑亦屬妥當，縱其復參與提款交付詐欺集團成員「
    吳哥」，其結論尚無不合。職此，檢察官及被告上訴均為無
    理由，應予駁回。
據上論斷，應依刑事訴訟法第368條，判決如主文。
本案經檢察官王壬貴到庭執行職務。
中    華    民    國    99    年    8     月    5     日
                  刑事第二十三庭    審判長法  官  許宗和
                                          法  官  潘進柳
                                          法  官  沈君玲
以上正本證明與原本無異。
不得上訴。
                                          書記官  彭于瑛
中    華    民    國    99    年    8     月    6     日

司法院資訊處製作；財團法人民間司法改革基金會備份。
